【裁判字號】    88,交易,711
【裁判日期】    890117
【裁判案由】    過失傷害
【裁判全文】
臺灣臺中地方法院刑事判決                        八十八年度交易字第七一一號
    公  訴  人  臺灣台中地方法院檢察署檢察官
    被      告  甲○○
右列被告因過失傷害案件，經檢察官提起公訴（八十八年度偵字第二一六六八號），
本院判決如左：
    主      文
甲○○被訴服用酒類，不能安全駕駛動力交通工具而駕駛部分無罪。被訴過失傷害部
分公訴不受理
    理      由
一、公訴意旨略以︰被告甲○○於民國八十八年十月二十一日二十三時許，駕駛車牌
    號碼ＮＶ－一三六九號自小客車，由台中市欲回台中縣清水鎮家中，沿台中市○
    ○○路左轉崇德路，行經崇德路與太原路口時，理應注意酒後不得駕車，並應依
    道路交通號誌行車，詎其竟疏未注意及此，於駕車通過上開路口時，因酒後注意
    力無法集中，致未留意車輛及當時號誌為紅燈應停車之指示，仍貿然前行，致乙
    ○○駕駛車牌號碼ＴＴＶ－二六八號輕型機車，沿太原路往榮華街方向行駛，見
    甲○○之自小客車時，避煞已不及，兩車乃發生碰撞，致乙○○受有左側恥骨骨
    折、右側足背挫傷併皮下瘀血、四肢多處挫傷之傷害（過失傷害部分已撤回告訴
    ），甲○○於同日二十三時二十分許經警測試其呼氣酒精濃度值為每公升０、四
    四毫克。因認被告涉有刑法第二百八十四條第一項前段過失傷害、第一百八十五
    條之三服用酒類，不能安全駕駛動力交通工具而駕駛等罪嫌。
二、無罪部分：按犯罪事實應依證據認定之，無證據不得推定其犯罪事實；又不能證
    明被告犯罪或其行為不罰者，應諭知無罪之判決，刑事訴訟法第一百五十四條
    第三百零一條第一項分別定有明文。本件公訴人認被告涉有上開服用酒類，不能
    安全駕駛動力交通工具而駕駛罪嫌，無非以訊之被告甲○○對其有於右揭時、地
    飲酒後駕車肇事之事實業已坦承不諱，並有道路交通事故調查報告表、酒精濃度
    測試表及舉發違規通知單各一份附卷可資佐證，為其主要論據。惟訊據被告矢口
    否認有何公共危險之犯行，辯稱：其僅喝調淡後之高梁酒二杯，其並沒有醉，當
    時神智仍很清醒等語。經查：被告肇事後於同日二十三時二十分許經警測試其呼
    氣酒精濃度值為每公升０、四四毫克，有前揭卷附酒精測試值表可稽，其酒精濃
    度呼氣顯未達每公升○．五五毫克以上，再參諸卷附被告警訊筆錄及道路交通事
    故調查報告表所載，可知被告於肇事後接受調查、偵訊時，均能清楚交代肇事情
    節及各項偵訊事宜，足見其雖有飲酒，然尚未達不能安全駕駛動力交通工具之程
    度，則被告辯稱：其並沒有醉，當時神智仍很清醒等情，堪信屬實，即為可採，
    是其上開所為應與刑法第一百八十五條之三服用酒類，不能安全駕駛動力交通工
    具而駕駛罪嫌之構成要件有違，自難繩以該公共危險罪責。此外，復查無其他積
    極證據足資證明被告有何公訴人所指之公共危險犯行。從而，此部分係屬不能證
    明被告犯罪，自應為無罪之諭知。
三、公訴不受理部分：按告訴乃論之罪，告訴人於第一審辯論終結前得撤回其告訴，
    又告訴經撤回者，應諭知不受理之判決，刑事訴訟法第二百三十八條第一項、第
    三百零三條第三款定有明文。本件告訴人乙○○告訴被告甲○○過失傷害案件，
    起訴書認被告係觸犯刑法第二百八十四條第一項前段之罪，依同法第二百八十七
    條前段之規定，須告訴乃論。茲據告訴人乙○○以書狀撤回其告訴，有撤回告訴
    申請書一紙附於偵查卷可稽，揆諸首開說明，此部分應不經言詞辯論，諭知不受
    理之判決。
四、據上論斷，應依刑事訴訟法第三百零一條第一項、第三百零三條第三款、第三百
    零七條，判決如主文。
中      華      民      國      八十九      年      一    月    十七    日
                                      台灣台中地方法院交通法庭
                                          法  官  呂  明  坤
右正本證明與原本無異。
如不服本判決，應於判決送達後十日內向本院提出上訴狀，上訴於臺灣高等法院臺中
分院(須附繕本)。
                                          書記官
中      華      民      國      八十九      年      一    月    十七    日


司法院資訊處製作；財團法人民間司法改革基金會備份。
